臺灣臺南地方法院刑事判決
111年度交簡上字第157號
上  訴  人
即  被  告  蘇琪婷


上列上訴人即被告因過失傷害案件，不服本院民國111年2月25日
111年度交簡字第667號第一審簡易判決（聲請簡易判決處刑書案
號：111年度偵字第175號），提起上訴，本院管轄之第二審合議
庭判決如下：
    主      文
原判決關於所處之刑撤銷。
蘇琪婷犯過失傷害罪，處拘役貳拾伍日，如易科罰金，以新臺幣
壹仟元折算壹日。
    事實及理由
一、按上訴得對於判決之一部為之。對於判決之一部上訴者，其
    有關係之部分，視為亦已上訴。但有關係之部分為無罪、免
    訴或不受理者，不在此限。上訴得明示僅就判決之刑、沒收
    或保安處分一部為之；對於簡易判決有不服者，得上訴於管
    轄之第二審地方法院合議庭。第1項之上訴，準用第3編第1
    章及第2章除第361條外之規定，刑事訴訟法第348條、第455
    條之1第1項、第3項分別定有明文。原審判決後，檢察官並
    未提起上訴，被告蘇琪婷明示僅就原判決量刑部分提起上訴
    （見本院卷第63頁），是本案審判範圍僅就原判決犯罪事實
    之量刑妥適與否進行審理。關於犯罪事實、證據及應適用之
    法條，均引用本院第一審簡易判決書之記載（如附件）。
二、被告上訴意旨略以：告訴人李玉惠騎乘車牌號碼000-000號
    普通重型機車，未注意車前狀況逕自前行，以致發生本案交
    通事故，告訴人就本案交通事故之發生亦與有過失，原審量
    刑過重，請求從輕量刑等語。
三、撤銷改判及科刑審酌之理由：
  ㈠原審認被告罪證明確，而予論罪科刑，固非無見。惟本案交
    通事故之肇事因素經臺南市車輛行車事故鑑定會鑑定結果，
    認被告騎乘普通重型機車，起駛左轉未注意來往車輛，為肇
    事主因，告訴人騎乘普通重型機車，未注意車前狀況，為肇
    事次因，有臺南市車輛行車事故鑑定會民國111年10月13日
    南市交鑑字第1111338043號函及檢附之南鑑0000000案鑑定
    意見書存卷可查（見本院卷第31頁至第34頁），因上開鑑定
    結果係鑑定機關本於專業知識及交通鑑定經驗所為之判斷，
    當可憑信，益徵被告及告訴人就本案交通事故之發生確均有
    過失，原審未及審酌上情，致對被告量刑失之過重，被告據
    此提起上訴，確有理由，應由本院撤銷改判。
  ㈡茲審酌被告疏未注意遵守相關之道路交通法規，因而肇生本
    案交通事故，致告訴人受傷，殊為不該，惟念被告前無刑事
    前案紀錄，素行尚佳，兼衡被告之過失情節為本案交通事故
    之肇事主因，並參酌告訴人所受之傷勢及告訴人就本案交通
    事故之發生亦與有過失，暨被告自陳學歷為高職畢業、已婚
    ，育有1名成年子女、現於南科工作，月薪約新臺幣28,000
    元、須扶養無業父母、家庭經濟狀況為貧寒（見警卷第3頁
    被告警詢筆錄「受詢問人欄」之記載，本院卷第93頁）等一
    切情狀，量處如主文所示之刑，並諭知易科罰金之折算標準
    ，以示懲儆。
據上論斷，應依刑事訴訟法第455條之1第1項、第3項、第369條
第1項前段、第364條、第299條第1項前段，刑法第284條前段、
第62條前段、第41條第1項前段，刑法施行法第1條之1第1項，判
決如主文。　　
本案經檢察官蘇榮照聲請以簡易判決處刑，檢察官粟威穆到庭執
行職務。
中　　華　　民　　國　　111 　年　　12　　月　　14　　日
　　　　　　　刑事第十庭  審判長  法　官  陳金虎
                                  法  官  陳鈺雯
                                  法  官  王鍾湄
以上正本證明與原本無異。
不得上訴。 
                                  書記官  蘇冠杰
中　　華　　民　　國　　111 　年　　12　　月　　14　　日
附錄本案論罪科刑法條：　　
刑法第284條
因過失傷害人者，處1年以下有期徒刑、拘役或100,000元以下罰
金；致重傷者，處3年以下有期徒刑、拘役或300,000元以下罰金
。